臺灣士林地方法院行政訴訟判決　
110年度交字第294號
原      告  張燦榮  
被      告  臺北市交通事件裁決所

代  表  人  蘇福智  
上列當事人間交通裁決事件，原告不服被告中華民國110年10月5
日北市裁罰字第22-A03F5N6A8號裁決，提起行政訴訟，本院判決
如下：
    主      文
原告之訴駁回。
訴訟費用新臺幣參佰元由原告負擔。　　
    事實及理由
壹、程序事項：
　　本件原告因不服被告於民國110年10月5日以北市裁罰字第22
    -A03F5N6A8號違反道路交通管理事件裁決書（下稱原處分）
    ，裁處其罰鍰新臺幣（下同）2,400元，提起行政訴訟，依
    行政訴訟法第237條之1規定，應適用交通裁決事件訴訟程序
    ，本院並依同法第237條之7規定，爰不經言詞辯論，逕為判
    決。
貳、實體事項：
一、爭訟概要：
　　臺北市政府警察局北投分局（下稱舉發機關）石牌派出所員
    警認原告駕駛所有車牌號碼00-0000號自用小客車（下稱系
    爭汽車），於110年7月29日18時20分許，行經臺北市○○區○○
    街00巷0號，有「併排停車」之違規事實，而於110年8月3日
    填製臺北市政府警察局北市警交大字第A03F5N6A8號舉發違
    反道路交通管理事件通知單（下稱舉發通知單）逕行舉發原
    告，並記載應到案日期為110年9月17日前（嗣更新為110年1
    0月29日前，見本院卷第50頁）。原告於110年9月10日向被
    告陳述意見，經舉發機關查復違規事實屬實，原告遂於110
    年10月5日向被告申請開立裁決書，被告乃於同日作成原處
    分，依違反道路交通管理處罰條例第56條第2項規定，裁處
    原告罰鍰2,400元。原告不服，遂提起本件行政訴訟。
二、原告起訴主張：
　㈠伊暫停系爭汽車位置旁是廢棄物或不移動之物體，故並未違
    反併排停車之規定，請明查等語。
　㈡並聲明：原處分撤銷。
三、被告答辯略以：
　㈠案經舉發機關查復略以：查系爭汽車於前揭時、地併排停車
    ，經民眾向舉發機關檢舉指派員警到場查證屬實，爰依法製
    單舉發。經舉發機關再次檢視採證照片，系爭汽車於違規時
    地與路側停放銀色車輛併排停放，核符上揭違規事實構成要
    件，復依臺中高等行政法院105年度交上字第18號判決略以
    ：「按『併排停車』之處罰，係因駕駛人將車輛（含汽、機車
    ）以斜向、垂直或平行等方向停放於其他車輛車側，易生車
    輛往來危險，並造成合法用路人之不便，是以駕駛有併排停
    車之違規行為即應處罰，不以事實上造成危害為必要，亦不
    限於狹隘或單行之路面，更不因停放車輛之方向及種類而有
    異，或因其個案之特殊狀況而得免罰」，爰所述非可為阻卻
    違規之正當理由，本案違規屬實。有關原告指稱本案系爭汽
    車停放位置旁為廢棄物或不移動之物體一節，查舉發機關提
    供之採證照片明顯看出路側已停放銀色車輛，原告逕自違規
    停放系爭汽車，且未見駕駛，該併排停車之行為已佔用部分
    道路且影響路側車輛進出。原告違規併排停車事實明確，並
    無原告陳述停放位置旁為廢棄物或不移動之物體之情形。該
    處已有車輛停放於道路上，系爭汽車仍併排停放，顯已妨礙
    其他車輛通行。綜上，本件違規行為，應堪認定，被告依法
    裁處，並無違誤。
　㈡並聲明：原告之訴駁回。
四、本院之判斷：
　㈠按「汽車駕駛人停車時，有併排停車之情事者，處汽車駕駛
    人新臺幣二千四百元罰鍰。」，道路交通管理處罰條例第56
    條第2項定有明文。又按「汽車停車時，應依下列規定：…十
    、不得併排停車。」，道路交通安全規則第112條第1項第10
    款亦有明文。
　㈡經查，原告所有系爭汽車，於上揭時、地，有「併排停車」
    之違規事實，有舉發通知單、採證照片、舉發機關110年9月
    22日北市警投分交字第1103034080號函、採證照片、汽車車
    籍查詢資料等件附卷可稽（見本院卷第40、44-48、56頁）
    。
　㈢原告雖主張：伊暫停系爭汽車位置旁是廢棄物或不移動之物
    體，並未違反併排停車之規定等語。按「對『併排停車』之處
    罰其立法理由係考量：係為避免因駕駛人只為貪圖便利併排
    停車致車道寬度恐縮減，卻讓其他無辜汽機車駕駛人因一時
    不查或行車視線受阻而被迫變更車道造成車禍發生…由此立
    法理由可知，倘於路邊停車致部分車身佔據車道，此時已肇
    生其他無辜汽機車駕駛人因一時不查或行車視線受阻而被迫
    變更車道造成車禍發生之危險，即構成『併排停車』。…」（1
    05年度高等行政法院及地方法院行政訴訟庭法律座談會提案
    十研討結果參照）。經查，依採證照片（見本院卷第46-48
    頁），系爭汽車停放位置連接兩側道路，為供公眾通行之道
    路，且確實併排於路側停放之車輛而停放，占用部分道路，
    可能造成來車因車道範圍受阻而繞行，致生交通事故之風險
    提高，依上開說明，核屬併排停車之違規行為，並無疑義，
    原告違規併排停車事證明確，原告此部分主張，難認可採。
五、綜上所述，原告所有之系爭汽車，於前揭時、地，確有「併
    排停車」之違規事實，舉發機關據以製單舉發，被告並依道
    路交通管理處罰條例第56條第2項、違反道路交通管理事件
    統一裁罰基準及處理細則及違反道路交通管理事件統一裁罰
    基準表之規定，以原處分裁處原告罰鍰2,400元，核無違誤
    。是原告訴請撤銷原處分，為無理由，應予駁回。
六、本件判決基礎已臻明確，兩造其餘之攻擊防禦方法經本院斟
    酌後，核與判決不生影響，無一一論述之必要，併予敘明。
七、本件第一審裁判費為300元，應由原告負擔，爰確定第一審
    訴訟費用額如主文第2項所示。
八、據上論結，本件原告之訴為無理由，依行政訴訟法第237條
    之7、第237條之8第1項、第98條第1項前段，判決如主文。
中　　華　　民　　國　　111 　年　　1 　　月　　12　　日
　　　　　　　　　行政訴訟庭　法　官　林宜靜
以上為正本係照原本作成。
如不服本判決，應於判決送達後20日內，向本院提出上訴狀並表
明上訴理由（原判決所違背之法令及其具體內容或依訴訟資料可
認為原判決有違背法令之具體事實），其未載明上訴理由者，應
於提出上訴後20日內向本院補提理由書（上訴狀及上訴理由書均
須按他造人數附繕本，如未按期補提上訴理由書，則逕予駁回上
訴），並應繳納上訴裁判費新臺幣750元。　　　　　　　　　
中　　華　　民　　國　　111 　年　　1 　　月　　12　　日
                              書記官  廖引鳳